# 转让资产

提问人：liuguoan 时间：2020-12-14 18:10:00
陈版您好：A公司 2020 年 10 月份将原先持有的厂房和土地对外转让，转让过程中产生的收益约 2000 万元，上述收益属于非经常性损益，请问转让过程中产生收益对应的企业所得税是否是非经常性损益？A公司在资产转让过程中缴纳了土地增值税，计入了税金及附加，企业缴纳的土地增值税否是非经常性损益？企业缴纳的土地增值税是否可以不计入税金及附加，计入固定资产清理？

回答人：chenyiwei
1 、非经常性损益的所得税影响数也是非经常性损益。
2 、与属于非经常性损益的非流动资产处置损益相关的税费，存在可识别的明确对应关系的，也应作为非经常性损益。